【裁判字號】    92,抗,2825
【裁判日期】    920825
【裁判案由】    票款執行
【裁判全文】
臺灣高等法院民事裁定                            九十二年度抗字第二八二五號
    抗   告   人  誠泰商業銀行股份有限公司
    法 定 代理人  林誠一
    代   理   人  黃炳煌
    相   對   人  祥舜投資股份有限公司
    兼法定代理人  甲○○
    相   對   人  施銘瑞
    相   對   人  乙○○
右當事人間票款執行事件，抗告人對於中華民國九十二年五月二日臺灣臺北地方法院
九十二年度票字第二０一三一號裁定，提起抗告，本院裁定如左：
    主      文
原裁定廢棄。
相對人於民國八十八年八月十七日共同簽發，到期日為民國九十三年八月十七日，面
額新台幣貳仟萬元整，就其中之新台幣陸佰伍拾陸萬玖仟陸佰肆拾貳元及自民國九十
二年三月十七日起至清償日止，按年息百分之七計算之利息，准予強制執行。
聲請及抗告程序費用由相對人連帶負擔。
    理      由
一、抗告人於原法院聲請意旨略以：伊執有相對人祥舜投資股份有限公司等四人簽發
    之本票，面額新台幣（下同）二千萬元，到期日為九十三年八月十七日經提示不
    獲付款，相對人現尚積欠六百五十六萬九千六百四十二元，票上並記載「利息自
    發票日起依機動利率（目前年息百分之八點二）按月支付。：：：免除作成拒絕
    證書」等，詎相對人自九十二年三月十六日起即未依約按月繳付利息，依票據法
    第一百二十四條準用第六十五條第四項規定，系爭本票視為已到期，惟經提示仍
    未獲付款，爰提出本票為證，依票據法第一百二十三條聲請裁定許可強制執行等
    語。
二、按執票人向本票發票人行使追索權時得聲請法院裁定後強制執行，票據法第一百
    二十三條定有明文。又匯票之利息經約定於匯票到期日前分期付款者，任何一期
    利息到期不獲付款時，全部匯票金額視為均已到期，亦為同法第六十五條第四項
    定有明文，而前開規定於本票部分亦準用之，同法第一百二十四條亦有明文。本
    件抗告人主張執有相對人共同簽發如主文記載之本票，上載「利息自發票日起依
    機動利率（目前年息百分之八點二），按月支付：：：此票免除作成拒絕證書」
    等語，業據其提出本票乙紙在卷足憑，則雙方顯約定相對人於本票到期日屆至前
    之利息應按月（即按期）付息，應屬票據法第六十五條第四項之利息分期給付之
    情形，相對人既自九十二年三月十六日起即未按月付息，依上開說明，系爭本票
    之金額應視為全部到期，抗告人據以提出本票聲請裁定准予強制執行，自為法之
    所許，原裁定駁回抗告人之請求，容有未合，抗告意旨指摘原裁定不當，求予廢
    棄改判，自非無理，爰由本院予以廢棄並裁定如主文。
三、本件抗告為有理由，爰裁定如主文。
中      華      民      國    九十二    年      八      月    二十五    日
                              民事第十七庭
                                  審判長法  官  鄭  雅  萍
                                        法  官  游  婷  麟
                                        法  官  吳  謀  焰
正本係照原本作成。
如不服本裁定，應於送達後十日內向本院提出再抗告狀，並繳納再抗告費新台幣一千
元。再為抗告應以適用法規顯有錯誤為理由，並經本院之許可，該許可以原裁定所涉
及之法律見解具有原則上之重要性者為限。
中      華      民      國    九十二    年      九      月      二      日
                                        書記官  黃  瑞  芬


司法院資訊處製作；財團法人民間司法改革基金會備份。
